【裁判字號】    97,小上,24
【裁判日期】    970716
【裁判案由】    損害賠償
【裁判全文】
臺灣彰化地方法院民事裁定              97年度小上字第24號
    上  訴  人  乙○○
    被  上訴人  甲○○
上列當事人間請求損害賠償事件，上訴人對於民國97年5 月28日
本院彰化簡易庭第一審判決（97年度彰小字第74號）提起上訴，
本院裁定如下：
    主  文
上訴駁回。
第二審訴訟費用由上訴人負擔。
    理  由
一、按對於小額程序之第一審裁判上訴，非以其違背法令為理由
    ，不得為之；至其上訴狀應記載上訴理由，表明下列各款事
    項：一原判決所違背之法令及其具體內容。二依訴訟資料可
    認為原判決有違背法令之具體事實，民事訴訟法第436 條之
    24第2 項、第436 條之25分別定有明文。又依同法第436 條
    之32第2 項準用第468 條及第469 條第1 款至第5 款規定，
    判決不適用法規或適用不當者，為違背法令，其中判決有同
    法第469 條第1 款至第5 款所列各款情形之一者，為當然違
    背法令。是當事人於小額訴訟程序提起上訴，如依民事訴訟
    法第468 條規定，以第一審判決有不適用法規或適用法規不
    當為理由時，其上訴狀或理由書應有具體之指摘，並揭示該
    法規之條項或其內容。若係成文法以外之法則，應揭示該法
    則之旨趣。倘為司法院解釋、或最高法院之判例，則應揭示
    該判解之字號或其內容。如以民事訴訟法第469 條第1 款至
    第5 款所列各款情形為理由時，其上訴狀或理由書，應揭示
    合於該條款之事實。上訴狀或理由書如未依此項方法表明，
    或其所表明者，顯與上開法條規定之情形不相合時，即難認
    已對於小額程序第一審判決之違背法令有具體之指摘，其上
    訴自難認為合法。
二、本件上訴人上訴意旨略以：上訴人並非從事民法上寄託及倉
    庫業務之人，被上訴人因無權占用民地存放物品，未將物之
    種類及數量交上訴人持有保管，上訴人更無保管之義務，對
    物更無所謂損害、瑕疵擔保之責任。被上訴人無權占用上訴
    人所有土地之使用權利，不知思過，反要求上訴人負擔損害
    賠償之責任，視國法如無物。又上訴人之危險房屋，因經村
    長告知，為避免房屋倒塌傷及無辜，應作必要之防範。上訴
    人遂委請村長代為處理，事前並廣為週知鄰里，以免發生不
    測，已善盡責任。再者，損害賠償之成立，應有因果關係之
    存在，被上訴人無權占用民地在先，本應負起應注意之作為
    ，且損害程度在量化上應有所不同，原審判決所據之價格無
    法讓人信服。是被上訴人權利之行使已逾越權利行使之界限
    及違誠實信用方法。況上訴人已失業多年，無收入可言，請
    諭知免責之判決云云。
三、經核上訴人之上訴理由，係就原審取捨證據、認定事實之職
    權行使，指摘其為不當，而未具體指出原審判決有何違背法
    令情事，更未指明原審判決所違反之法令條項或其內容，及
    依訴訟資料有何判決違背法令之具體事實，難認其已合法表
    明上訴理由。依首揭說明，本件上訴顯不合法，應予駁回。
四、結論：本件上訴為不合法，依民事訴訟法第436 條之32 第2
    項、第444 條第1 項前段、第95條、第78條，裁定如主文。
中    華    民    國    97    年    7     月    16    日
                  民事第二庭    審判長法  官  康弼周
                                      法  官  施錫揮
                                      法  官  陳連發
以上正本係照原本作成。
本裁定不得抗告。
中    華    民    國    97    年    7     月    16    日
                                      書記官  施惠卿


司法院資訊處製作；財團法人民間司法改革基金會備份。
